【裁判字號】    98,交聲,263
【裁判日期】    980213
【裁判案由】    交管條例聲異
【裁判全文】
臺灣板橋地方法院交通事件裁定         98年度交聲字第263號
原處分機關  交通部公路總局臺北區監理所板橋監理站
異  議  人
即受處分人  甲○○
上列受處分人因違反道路交通管理處罰條例案件，對於交通部公
路總局臺北區監理所板橋監理站於民國97年4 月25日所為之板監
裁字裁41-C00000000號處分（原舉發案號：北縣警交字第C00000
000號）聲明異議，本院裁定如下：
    主  文
異議駁回。
    理  由
一、原處分意旨略以：異議人即受處分人甲○○於民國96年9 月
    17日凌晨1 時12分許，騎乘車牌號碼K5D-360 號重型機車行
    經臺北縣永和市○○路○ 段47號前，因異議人拒絕接受酒精
    濃度測試之檢定，經臺北縣政府警察局永和分局新生派出所
    警員以北縣警交字第C00000000 號違反道路交通管理事件通
    知單當場舉發，爰依道路交通管理處罰條例第35條第4 項、
    第67條第2 項（裁決書舉發違反法條部分漏載第67條第2 項
    ，應予補充更正）規定，裁處罰鍰新臺幣（下同）60,000元
    ，並吊銷其駕駛執照，3 年內禁考等語。
二、聲明異議意旨略以：異議人所騎乘之K5D-360 號重型機車當
    時並無違規或可疑之處，而此案件，異議人前已提出申訴，
    由板橋監理站受理，事後異議人一直沒有收到覆函，卻遭註
    銷賴以維生之大貨車駕照3 年，對異議人生計造成困擾。又
    板橋監理站所寄發之裁決書，因異議人不在戶籍地居住，因
    而無法收到，而簽收人亦未告知，造成日期延誤，為此聲明
    異議，請求撤銷原處分等語。
三、按受處分人不服第8 條主管機關所為之處罰，得於接到裁決
    之翌日起20日內向管轄地方法院聲明異議；而交通法庭認聲
    明異議不合法律上之程式，且無從補正者，應以裁定駁回之
    ，道路交通管理處罰條例第87條第1 項、道路交通案件處理
    辦法第18條前段分別定有明文。另依道路交通管理處罰條例
    第87條規定向管轄法院聲明異議之期間，自裁決送達之翌日
    起算，並得依法扣除在途期間，道路交通案件處理辦法第12
    條亦定有明文。而道路交通異議案件，當事人非居住於處罰
    機關所在之鄉、鎮、市，且非居住於受理聲明異議案件法院
    之管轄區域者，按其居住地地方法院管轄區域內之在途期間
    日數（日數不同者，按最長日數），再加受理聲明異議案件
    法院管轄區域之在途期間日數（日數不同者，按最長日數）
    ，扣除在途期間，法院訴訟當事人在途期間標準第4 條第1
    款第3 目亦規定甚明。
四、經查：本件異議人即受處分人甲○○之戶籍地址自62年12月
    6 日即遷入「屏東縣崁頂鄉○○村○○路35之1 號」迄今，
    此有本院依職權查詢之異議人個人基本資料查詢結果在卷可
    參。而本件之裁決書已於97年4 月28日送達異議人上開之住
    所，並經有辨別事理能力之同居人代為簽收等情，此有交通
    部公路總局臺北區監理所板橋監理站送達證書一紙在卷可憑
    ，異議人對於該裁決書確於上開住處由應受送達處所之同居
    人代為收受一節，亦未爭執，故上開裁決書業於97年4 月28
    日發生送達之效力。又原處分機關址設臺北縣中和市○○路
    ○ 段116 號，而異議人於受處分當時之住居所即屏東縣崁頂
    鄉○○村○○路35之1 號，並不在原處分機關所在之鄉、鎮
    、市，且非屬本院管轄區域內者，則依上開規定按其居住地
    地方法院即屏東地方法院管轄區域之最長日數4 日，再加上
    受理聲明異議案件即本院管轄區域之最長日數2 日為其在途
    期間後（即自上開裁決書送達之翌日即97年4 月29日起，加
    計26日），其異議期間應於97年5 月26日屆滿（因末日即97
    年5 月24日為假日〈星期六〉，再順延至97年5 月26日〈星
    期一〉），詎異議人遲至98年2 月2 日始行聲明異議，有聲
    明異議狀上所蓋臺北區監理所板橋監理站收文章戳印文可稽
    ，則異議人本件聲明異議顯已逾異議期間，其異議為不合法
    ，且無從補正，本院自應以裁定駁回。
五、據上論斷，應依道路交通案件處理辦法第18條前段，裁定如
    主文。
中    華    民    國    98    年    2     月    13    日
                      交通法庭  法  官  吳佳穎
以上正本證明與原本無異
如不服本裁定應於送達後5日內向本院提出抗告狀
                                書記官  黃炎煌
中    華    民    國    98    年    2     月    13    日


司法院資訊處製作；財團法人民間司法改革基金會備份。
